# 请教陈版

提问人：Susua 时间：2022-01-17 23:10:52
A与B签订协议，B以10%的股权交换A的三年咨询服务，规定三年后B达到一定的利润，则 0 费用转让10%的股权，未达到利润目标的话，则支付咨询服务费，此时A要如何确认收入？
谢谢陈版！！

回答人：chenyiwei
可参考：《中审众环研究 2020 》之“问题2-1-27（涉及特殊或有收费安排的咨询服务合同的收入确认）”。

提问人：fzxxx 时间：2022-01-22 17:09:00
ABC公司生产并销售产品甲，甲产品为公用设施。同时ABC公司开发有APP，便于社会公众通过APP寻找自己附近的该公用设施甲。ABC公司的甲产品有以下几种销售模式： 1 、 甲产品建成后，暂时没有投资者购买。为展示甲产品并先行收费以减少损失，ABC公司自己使用甲产品对社会开放，并向社会公众收费，待有社会投资者看中后向本公司购买该设施。ABC公司对生产自用的甲产品作为什么处理？出售给投资者后作为营业收入还是资产处置损益？是作为经常损益还是非经常损益。 2 、 建设过程中，已有投资者EDF看中，双方签订协议。双方协议ABC公司向对方EDF转让该甲设施 10 年的使用权(10年接近甲产品的使用寿命)，一次性收取使用费。但按照合同约定，对方投资者EDF在设施投入使用后，获得的公众收费收益、政府补贴包括 10 年后残值均为80%，成本（主要为甲设施的用电成本，支付给国家电网）也承担80%。ABC公司均获得上述收益的20%并承担20%的成本.（以上比例，不同的合同可能不一样。如有的合同约定买方享有承担70%，ABC享有承担30%，此时签约时一次性收取的使用费会有不同）。

回答人：chenyiwei
我们理解本案例并不适用PPP会计处理模式。在此前提下：
1 、模式 1 ：自建的设施向社会公众开放使用并收费，应确认为固定资产，后续处置（如有）的损益列入资产处置损益。但如果能够证明其属于既有成熟的业务模式，已建立完善的内控制度并严格执行，则处置损益可以不作为非经常性损益。
2 、由于在建设期间签订的合同已将绝大部分剩余收益和报酬转给投资者DEF，假设后续运营也是由DEF主导，本企业后续收取的20%分成代表了后续运营服务的公允价值，则在获得与DEF之间的合同后，即应参照建造合同进行会计处理，其对价为80%的货币对价+20%的收益分成权。

提问人：- 追追 - 梦梦 - 者者 时间：2022-02-11 18:53:07
县政府为招商引资引进A企业，在当地成立B企业，股权结构为A持股B企业49%股权，C（地方平台公司）企业持股B企业51%股权；B企业主营废钢的回收，投资协议约定由当地政府返还地方留存部分的97%作为扶持发展资金奖励给B企业；B企业收购废钢后主要销售给A企业的分公司，并向各分公司开具增值税专用发票；B企业废钢的来源主要为向个人收购（个人不能开具增值税专用发票给B企业，导致B企业只有销项，没有进项），B企业收购个人废钢后有自己的仓库；政府实质补税是补贴B企业向个人收购的进项税补贴；
现请教陈版： 1 、税收返还如何进行账务处理； 2 、收入采用全额法还是净额法；

回答人：chenyiwei
1 、这里的税收返还不是依据税法规定，而属于当地政府给予的补助，故按照政府补助处理，计入其他收益。（一般在实际收到时根据实际收到的金额进行账务处理）
2 、B公司实际上是A企业的业务通道，虽有自己的仓库，但只可能出售给A企业的分公司，故B公司对该业务的会计处理建议采用净额法。

提问人：13066007979 时间：2022-03-28 11:29:55
陈版好，用于企业宣传的“城市规划类”的展厅，属于什么资产的入账范围？谢谢

回答人：chenyiwei
该展厅展示的内容与企业的主营业务是什么关系？布置展厅的投资是否重大，将通过何种方式收回？

提问人：13066007979 时间：2022-04-12 16:16:20
陈版，还能再帮忙解答下吗，谢谢

回答人：chenyiwei
考虑其成本可能难以收回，建议费用化处理。

提问人：nenhui 时间：2022-05-25 16:36:52
公司是旅游开发公司，着力打造花海项目，均为三年生花、苗，费用是陆续发生的，不是一次发生，生长周期也不一定，请问如何核算，
是计入待摊费用分三年摊销，还是一次计入费用？

回答人：chenyiwei
由于此类支出是造景的必要支出，故可以在预计受益年限内（从本次长成到下次拔除并重新种植的间隔期内）分摊其成本，计入营业成本。一般可以列入长期待摊费用。

提问人：2009one 时间：2022-08-17 07:52:47
请教陈版，在哪里下载依据最新会计准则修订后的财务会计报告及其附注电子版空白模板。或者有没有按最新会计准则修订的编报规则的附件空白模板

回答人：chenyiwei
这些内容都是每个事务所的技术部门自己制作的，请联系你所在事务所的技术部门。

提问人：permanently 时间：2022-08-18 13:57:14
陈老师，您好！咨询一个问题，客户单方面取消定制产品订单，赔款给供应商的款项确认为营业收入还是营业外收入？供应商对于生产到一半的定制产品（没有其他用途）作为管理费用吗？
非常感谢！

回答人：chenyiwei
定制产品如果不能出售给其他客户的，则应作报废处理。客户赔款冲减存货的报废损失。如有剩余的确认为营业外收入。

提问人：— 追梦者 时间：2022-10-10 17:37:39
A公司成立于 2019 年 5 月， 2022 年 7 月前是B公司的全资子公司，B公司控股股东为国资委，持股85%
2022 年 7 月市政府出文将B公司持有A公司100%股权无偿划拨至国资委。同月国资委将持有的B公司85%股权无偿划拨至A公司。(已办理工商变更)
2022 年 7 月前股权结构：国资委持有B公司85%股份，B公司持有A公司100%股份。
2022 年 7 月后股权结构：国资委持有A公司100%股份，A公司持有B公司85%股份。
如A公司需要出具按变股权后的（合并B公司财务数据） 2019 年-2021年的审计报告，是否完全可以按照同一企业控制下合并编报基础编制？还是需要编制模拟审计报告？如编制模拟是出具模拟审阅报告还是模拟审计报告？假设B公司在 2019 年期初已纳入A合并范围，即 2019 年期初本公司已经拥有B公司85.00%股权，于 2019 年期初纳入合并报表范围。出具模拟报表审计报告是否合适?

回答人：chenyiwei
这种“母子颠倒”式重组是在最终控制方（国资委）主导下完成的，可以认为是一项同一控制下企业合并，即A公司对B公司的业务（B原先持有的对A的长投除外）取得控制权。所以此时A的合并报表可以按照同一控制下合并追溯前期，而无需以“模拟报表”或者“备考报表”的名义。
该交易不影响“A+B”合并主体的资产、负债和损益，但影响少数股权（此前B持有A的100%股权，无少数股权；但在重组后，合并报表中会出现少数股权）。这部分权益变动的影响在重组完成日按权益性交易原则处理，而不是视同报告期期初一开始就有少数股权。

提问人：— 追梦者 时间：2022-10-12 14:06:13
陈老师，我的疑虑是，我的报告期间是 2019 年-2021年，而重组日是在 2022 年 7 月，是否没有编报基础，是否只能出具模拟报表？如出具模拟报表是否只有合并报表，没有母公司报表。

回答人：chenyiwei
重组发生在报告期后，就只能编制模拟报表或者备考报表了。

提问人：你忒 杀 阿 时间：2022-11-15 19:11:35
问题 1 ：B公司是一家新能源企业，C公司是一个建筑公司，其中B对C持股5%，另外95%股权由政府管理公司持有，C公司负责按B公司要求购建厂房和设备（所有权属于C公司），建好后厂房和设备免费租给B使用。政府要求厂房和设备交付后 5 年内B公司购买其持有的95%股权。
问：A公司持股B公司，是否能够构成合并，是否能适用企业合并准则，如能合并是合并报表还是合并资产
问题 2 ：D公司的非全资子公司E的主营业务之一是软件开发业务， 2021 年度，D公司拟将E公司软件开发事业部转入D公司。
问：除开票以外，还有什么方式能将软件事业部成本费用转入母公司

回答人：chenyiwei
1 、C是特殊目的主体，是专门为B购建厂房的需要而设立的，其购建的厂房系按B公司需求定制，且免费租给B使用。政府要求厂房和设备交付后 5 年内B公司购买其持有的95%股权。该交易的实质是政府就该项厂房购建向B公司提供 5 年期的无息贷款。B应将C纳入合并报表范围，并在合并报表层面按照政府补助准则中关于政府向企业提供无息贷款的规定进行处理。
2 、由于是非全资子公司，涉及少数股权，故该事业部的转移应基于公允价值进行，但D取得该事业部相关资产、负债的入账价值仍为该等资产、负债在D的合并报表层面的账面价值。